臺灣彰化地方法院刑事判決
110年度交易字第629號
公  訴  人  臺灣彰化地方檢察署檢察官 
被      告  王安邦



上列被告因過失傷害案件，經檢察官提起公訴（110年度偵字第5
901號），本院判決如下：
    主    文
王安邦犯過失傷害罪，處拘役伍拾伍日，如易科罰金，以新臺幣
壹仟元折算壹日。
    犯罪事實
一、王安邦於民國109年11月18日19時5分許，騎乘車牌號碼000-
    000號普通重型機車，自彰化縣○○市○○路0段000號前轉角處
    起步時，本應注意起駛前應顯示方向燈，注意前後左右有無
    障礙或車輛行人，並應讓行進中之車輛優先通行，而依當時
    並無不能注意之情事，竟疏未注意，即貿然駛進路面，並從
    外側車道切入至內側車道，適葉振昌騎乘車牌號碼000-000
    號普通重型機車，沿中正路1段由東往西方向行駛在內側車
    道至該處，見王安邦上揭行為而煞停摔車倒地，致葉振昌受
    有左側肩膀挫傷、左側前胸壁挫傷、左側前臂擦傷、左側前
    膝、左側踝部挫傷、左側手肘擦傷及左側第四、五肋骨骨折
    等傷害。
二、案經葉振昌訴由彰化縣警察局彰化分局報告臺灣彰化地方檢
    察署檢察官偵查起訴。
    理    由
一、證據能力之說明：
    本案以下所引用被告王安邦以外之人於審判外之言詞或書面
    陳述，業經於審理期日踐行調查證據程序，檢察官及被告均
    已當庭表示無意見，且迄至言詞辯論終結前亦未聲明異議，
    本院審酌該等言詞或書面陳述之製作及取得，並無證據顯示
    有何違背程序規定而欠缺適當性之情事，認以之為證據應屬
    適當，依刑事訴訟法第159條之5之規定，自均有證據能力。
    而非供述證據部分，經本院於審理中提示並告以要旨而為調
    查時，檢察官及被告亦未表示無證據能力，本院審酌該等證
    據作成及取得之程序均無違法之處，亦認均有證據能力。
二、認定犯罪事實所憑之證據及認定之理由：
　㈠上開犯罪事實，業據被告於本院審理時坦承不諱，核與告訴人之指訴相符，另有秀傳醫療社團法人秀傳紀念醫院診斷證明書、道路交通事故現場圖、道路交通事故調查報告表㈠、㈡-1、現場暨車損照片及監視器畫面翻拍照片共計17張、被告之行照及駕照影本暨車輛詳細資料報表(車號：000-000)、證號查詢機車駕駛人、檢察事務官勘驗筆錄在卷為證。
　㈡又本件經本院勘驗路邊店家監視器影像畫面，可見被告騎乘
    機車在轉角處店家購買完食物後（原機車朝東），即從轉角
    處起步，未注意有行進中之告訴人機車即將行駛到路口，被
    告仍先在行人穿越道上一個迴轉（迴轉後機車車頭朝西），
    直接從外側車道切入內側車道，打算直接左轉到成功路上，
    導致原本直行在內側車道之告訴人機車，為了閃避被告而緊
    急煞車等情，業經本院勘驗監視器確認屬實，製有勘驗筆錄
    在卷為證。又車輛起駛前應顯示方向燈，注意前後左右有無
    障礙或車輛行人，並應讓行進中之車輛行人優先通行，道路
    交通安全規則第89條第１項第7款定有明文，本件被告領有普
    通重型機車駕照，對於上述交通安全規則自應知之甚詳，且
    依當時情形亦無不能注意之情事，竟疏未注意上述規定，貿
    然起步欲通過交岔路口，致告訴人煞車不及而摔車受傷，被
    告顯有過失，且其過失與告訴人因本件傷害間有因果關係，
    此部分之事實經檢察官於偵查中送交通部公路總局臺中區監
    理所彰化縣區車輛行車事故鑑定會鑑定結果而與本院相同見
    解，有該會之鑑定書在卷可以佐證。而被告雖稱其有顯示方
    向燈等語，然被告縱使有顯示方向燈（監視器畫面無法判斷
    被告是否有顯示方向燈），然而被告在轉角起步前，原本機
    車車頭是朝東方向，之後在路口的行人穿越道上一邊迴轉一
    邊從外側車道切入內側車道，才變成往西方向，故就算被告
    起步時有顯示方向燈，也是相反之燈號，告訴人就算看見也
    無法判斷被告要往那個方向行進，而無從卸免被告之責任。
　㈢從而，本件事證明確，被告犯行可以認定，應依法論科。
三、核被告所為，係犯刑法第284條前段之過失傷害罪。被告肇
    事後，於有偵查權限之機關或公務員尚未發覺前，向處理之
    警員承認為肇事人，自首犯罪而接受裁判等情，有彰化縣警
    察局道路交通事故肇事人自首情形紀錄表在卷可稽，被告對
    未發覺之犯罪自首，並接受裁判，爰依刑法第62條前段規定
    ，減輕其刑。
四、爰審酌本件車禍發生原因，被告突然從轉角處之外側車道切
    進內側車道，直行的告訴人實在難以注意，被告應就本件車
    禍負全部肇事責任；而被告雖坦承犯行，且向告訴人道歉，
    但仍認為告訴人應負相當之肇事責任；另審酌告訴人之傷勢
    、且被告與告訴人至今無法成立和解（然告訴人也未提出相
    關單據讓被告申請強制汽車責任保險理賠）；兼衡被告高中
    畢業之學歷、之前從事禮車服務，現在待業中等一切情況，
    量處如主文所示之刑，並諭知易科罰金之折算標準。
五、據上論斷，應依刑事訴訟法第299條第1項前段，判決如主文
    。
本案經檢察官吳宇軒提起公訴，檢察官陳昭蓉到庭執行職務。
中　　華　　民　　國　　111 　年　　2 　　月　　24　　日
                  刑事第二庭        法  官  陳怡潔
以上正本證明與原本無異。
如不服本判決應於收受判決後20日內，向本院提出上訴書狀，並
應敘述具體理由。其未敘述上訴理由者，應於上訴期間屆滿後20
日內向本院補提理由書(均須按他造當事人之人數附繕本)「切勿
逕送上級法院」。
告訴人或被害人對於判決如有不服具備理由請求檢察官上訴者，
其上訴期間之計算係以檢察官收受判決正本之日期為準。
中　　華　　民　　國　　111 　年　　2 　　月　　24　　日
                                    書記官  顧嘉文

附錄本案論罪科刑法條：
中華民國刑法第284條
因過失傷害人者，處 1 年以下有期徒刑、拘役或 10 萬元以下
罰金；致重傷者，處 3 年以下有期徒刑、拘役或 30 萬元以下
罰金。